臺灣臺南地方法院民事裁定  
110年度家救字第111號
聲  請  人  林瀟瑤
代  理  人  鄭勤蓉律師
上列聲請人因與蔡佳祝、蔡佳靜間訴請分割遺產事件，聲請訴訟
救助，本院裁定如下：
    主    文
准予訴訟救助。 
    理    由
一、按家事訴訟事件，除本法別有規定者外，準用民事訴訟法之
    規定，家事事件法第51條定有明文；次按當事人無資力支出
    訴訟費用者，法院應依聲請，以裁定准予訴訟救助，民事訴
    訟法第107條第1項前段亦定有明文。
二、本件聲請意旨略以：聲請人對於蔡佳祝、蔡佳靜訴請分割遺
    產事件，聲請人本已於109年3月27日受法律扶助基金會台南
    分會扶助，且法扶並已指派法扶律師訴訟代理聲請人處理遺
    產分割案件；但因聲請人生平首次訴訟卻與法扶指派之律師
    無法溝通，遂至法扶簽署放棄法扶扶助書而另行提起本件訴
    訟。然而，法律扶助基金會台南分會於109年6月27日就聲請
    人父親之遺產分割案件既曾發給「准予全部扶助」之審查決
    定通知書，可知聲請人之經濟狀況業經法扶台南分會認定為
    無資力之人，是以縱聲請人後來並非由法扶律師協助本案，
    但聲請人就本件訴訟亦屬上開法律扶助法第63條「經分會准
    許法律扶助之無資力者」之立法目的及文義範圍所包括。基
    此，尚祈鈞院准予訴訟救助，以解聲請人除平常居家清潔工
    作之積蓄外尚需為繳納裁判費而需信用貸款、背負債務之苦
    等語。
三、查聲請人訴請分割遺產事件，未據繳納裁判費，業經本院依
    職權調取本院110年度家補字第193號家事卷宗核閱綦詳。又
    查聲請人主張其無資力繳納訴訟費用，曾經財團法人法律扶
    助基金會台南分會准予法律扶助之事實，業據聲請人提出財
    團法人法律扶助基金會台南分會審查決定通知書影本1件為
    證，又本院依職權調取聲請人之稅務電子閘門財產所得調件
    明細表核閱，聲請人於109年度申報所得僅為新臺幣（下同
    ）20元，其名下之不動產均係因繼承取得，與其他繼承人公
    同共有，為系爭分割遺產訴訟之標的，目前尚難以動用，此
    外，聲請人名下僅有1輛1997年份之國瑞汽車、1筆投資價值
    2,480元，是以聲請人之上開經濟狀況觀之，堪認聲請人主
    張其無資力支付訴訟費用屬實。再由聲請人訴請分割遺產事
    件所提出起訴狀上記載之事實，尚難認定其所提出之訴訟顯
    無勝訴之望。綜上所述，聲請人聲請訴訟救助，於法並無不
    合，應予准許。
四、爰裁定如主文。 
中　　華　　民　　國　　110 　年　　9 　　月　　6 　　日
                      家事法庭  法　官　葉惠玲
以上正本係照原本作成。
如對本裁定抗告須於裁定送達後10日內向本院提出抗告狀，並應
繳納抗告費新台幣1,000元整。
中　　華　　民　　國　　110 　年　　9 　　月　　6 　　日
                                書記官　陳玉芬